Minutes et répertoires du notaire Antoine de MAHAULT, 19 janvier 1700 - 29 décembre 1728 (étude XX)
Archives nationales
- Minutes de Antoine de MAHAULT, mars 1676 - 1728; MC/ET/XX/404 - MC/ET/XX/541
  - Minutes. 1717, mai - août, mai - août 1717; MC/ET/XX/454
    - Leproust (Jean) marchand tapissier à Versailles § quittance, 30 mai 1717; MC/ET/XX/454
      quittance; Leproust, Jean
    - Paulet (Julien) tapissier rue de Beaune § quittance, 30 mai 1717; MC/ET/XX/454
      quittance; Paulet, Julien
    - Quirot (sieur) architecte à Paris § Obligation (travaux de maçonnerie), 2 juin 1717; MC/ET/XX/454
      obligation; Quirot, M.
    - Le Veziel (Louis) maître maçon à Paris § Obligation envers la veuve de .. (ouvrages de maçonnerie), 2 juin 1717; MC/ET/XX/454
      obligation; Le Veziel, Louis
    - Gobillard (Louis) maître maçon rue de Poitou § Constitution, 12 juillet 1717; MC/ET/XX/454
    - Abstention par Louis de Boulogne, peintre ordinaire du roi, demeurant rue des Fossés-Montmartre, de la succession de son frère Bon de Boulogne, peintre ordinaire du roi. Il s'en tient au legs fait par le testament du défunt au bénéfice de sa veuve., 26 juillet 1717; MC/ET/XX/454
      accord; délivrance de legs; Fossés-Montmartre (rue des); Louis-Le-Grand (place); Boullogne, Louis de (1654-1733); Boulogne, Bon de; peintre
    - Delachambre (Gaspard) maçon à Paris § desaveur, 27 juillet 1717; MC/ET/XX/454
      Delachambre, Gaspard
    - Quittance concernant Guillaume Leduc, architecte des bâtiments du roi, demeurant rue Saint-Roch., 31 juillet 1717; MC/ET/XX/454
      quittance; Saint-Roch (rue); Leduc, Guillaume; architecte
    - tourneur (apprentissage) § Contrat pour 5 ans, entre Augustin Lannée, compagnon éperonnier, et Guillaume Viez, maître tourneur, au profit d'Augustin Lannée, âgé de 16 ans, fils d'Augustin. Logé, nourri, blanchi. S.d.d., 1er août 1717; MC/ET/XX/454
    - Viez (Guillaume) maître tourneur rue du Bout du Monde § apprentissage chez .., 1er août 1717; MC/ET/XX/454
      contrat d'apprentissage; Viez, Guillaume
    - Barbé (Pierre) maître serrurier à Monlau § Mainlevée, 3 août 1717; MC/ET/XX/454
      Barbé, Pierre
    - Prisée d'un maison sise à Clignancourt, par Jean-Baptiste Loir, architecte juré expert du roi, à Paris, pour en faire la vente., 4 août 1717; MC/ET/XX/454
      Précisions sur les lieux: Montmartre (ancien village)--Clignancourt (hameau)
      Clignancourt (quartier); Montmartre (ancienne commune); Loir, Bernard Jean-Baptiste (?); architecte
    - Dubois (René) maître doreur rue Pagevin § Constitution, 9 août 1717; MC/ET/XX/454
    - Renard (Jean Baptiste) maçon; rue des Moineaux § Mariage de .., 29 août 1717; MC/ET/XX/454
      contrat de mariage; Renard, Jean Baptiste
  - Minutes. 1717, septembre - décembre, septembre - décembre 1717; MC/ET/XX/455
    - Perrin (Nicolas) maître sculpteur à Paris § Adjudication de places, 15 février 1717; MC/ET/XX/455
      Perrin, Nicolas
    - Be(r)nardet (René) menuisier rue Aumaire § Compte et obligation, 15 septembre 1717; MC/ET/XX/455
      obligation; Nardet, René
    - Godin (Denis Germain), marchand orfèvre joaillier § Transaction, 17 septembre 1717; MC/ET/XX/455
      accord; Godin, Denis Germain
    - Dangreville (Louis), marchand orfèvre, rue de la Tissanderie § Quittance, 20 septembre 1717; MC/ET/XX/455
      quittance; Dangreville, Louis
    - Dubé Officier de l'élection de Montargis § Démission des officiers de Montargis, 11 octobre 1717; MC/ET/XX/455
    - Monselet (Guillaume) tapissier Enclos de la Trinité § Compte et vente de meubles, 12 octobre 1717; MC/ET/XX/455
      acte de vente; Monselet, Guillaume
    - Quittance concernant Louis de Boulogne, peintre ordinaire du roi, demeurant rue des Fossés-Montmartre., 25 octobre 1717; MC/ET/XX/455
      quittance; Fossés-Montmartre (rue des); Boullogne, Louis de (1654-1733); peintre
    - Boursaux (Jean) potier d'étain rue Mondétour § désistement, 27 octobre 1717; MC/ET/XX/455
      Boursaux, Jean
    - Boüer (Dominique François) maître menuisier rue Montmartre § Consentement, 11 novembre 1717; MC/ET/XX/455
      Boüer, Dominique François
    - Desvignes (Nicolas) maître maçon rue Jean Robert § Compromis, 20 novembre 1717; MC/ET/XX/455
      Desvignes, Nicolas
    - Barillet (Louis) maître peintre [de l'Académie de Saint-Luc] rue du Gros Chenet § Mariage de la fille de .., 21 novembre 1717; MC/ET/XX/455
      contrat de mariage; Barillet, Louis
    - De Rousoy (Pierre), compagnon peintre, rue de Grenelle § Mariage de .., 21 novembre 1717; MC/ET/XX/455
      contrat de mariage; De Rousoy, Pierre
    - Oudry (François), maître peintre, rue des Arcis § transport de bail, 25 novembre 1717; MC/ET/XX/455
      bail; Oudry, François
    - Cheron (Pierre) maître doreur rue Aumaire § alloué, 26 novembre 1717; MC/ET/XX/455
      Cheron, Pierre
    - doreur (alloué) § Contrat pour 2 ans entre Geneviève Gueritot, Veuve Claude Pontier, maître doreur, et Pierre Cheron, maître doreur, au profit de Claude Pontier, fils de Claude, logé, nourri, blanchi. S.d.d., Sauf 30 livres en cas de rupture., 26 novembre 1717; MC/ET/XX/455
    - Pontier (Claude) maître doreur à Paris § Alloué (fils du feu ..), 26 novembre 1717; MC/ET/XX/455
      Pontier, Claude
    - Fontaine (Michel) tailleur de pierres rue des Jeux Neufs § transport, 12 décembre 1717; MC/ET/XX/455
      Fontaine, Michel
    - Devis et marché des ouvrages de maçonnerie qu'il convient de faire en urgence pour réparer une maison sise rue des Jeuneurs appartenant au sieur Le Brest, trésorier général des fortifications ainsi que des marchés pour des sculpture et glaces., 15 décembre 1717; MC/ET/XX/455
      devis; marché; Jeûneurs (rue des); Le Brest (M.)
    - Poignaut (Louis) Maître maçon rue de Richelieu § Devis et marché reconnus et déposés, 15 décembre 1717; MC/ET/XX/455
      devis; marché; Poignaut, Louis
    - Constitution de rente au profit de Louis de Boulogne, peintre ordinaire du roi, demeurant rue Montmartre., 30 décembre 1717; MC/ET/XX/455
      constitution de rente; Montmartre (rue); Boullogne, Louis de (1654-1733); peintre
    - Mandron (Antoine) marchand tapissier à Paris § Indemnité et Création de pension Viagère, 23 juillet 1718; MC/ET/XX/455
      Mandron, Antoine
  - Minutes. 1718, janvier - mars, janvier - mars 1718; MC/ET/XX/456
    - Poissier (Pierre), maître menuisier, rue Poissonnière § Bail .., 10 janvier 1718; MC/ET/XX/456
      bail; Poissier, Pierre
    - DELACHAMBRE (Gaspard) Maçon Rue Solly (S/t/ Eustache) § Accord et Transaction., 28 janvier 1718; MC/ET/XX/456
      accord; accord; Delachambre, Gaspard
    - LENDOIS (Denis) Marchand Tapissier Rue Neuve Saint-Honoré § Dépôt de Contrat de mariage .., 4 février 1718; MC/ET/XX/456
      contrat de mariage; Lendois, Denis
    - Prévost (Pierre), marchand orfèvre joaillier, rue des Chargeurs § Inventaire après décès de Conseil (Anne), 16 février 1718; MC/ET/XX/456
      inventaire après décès; Prévost, Pierre; Conseil, Anne
    - LASNIER (Claude), Maître peintre, Rue Montmorency § Inventaire après décès de CONSEIL (Anne), 16 février 1718; MC/ET/XX/456
      inventaire; Lasnier, Claude; Conseil, Anne
    - Godin (Denis Germain), marchand orfèvre joaillier, rue du Mail § Quittance .., 24 février 1718; MC/ET/XX/456
    - DUPONT (Jean) Maître sculpteur sur bois § Présent au mariage Petit-Jacques pré .., 26 février 1718; MC/ET/XX/456
      contrat de mariage; Dupont, Jean
    - MARTIN (Denis) Maître sculpteur Rue Neuve d'Orléans § Convention .., 10 mars 1718; MC/ET/XX/456
      Martin, Denis
    - DELAITRE (Pierre) Maître menuisier à Vaugirard § Quittance .., 20 mars 1718; MC/ET/XX/456
      quittance; Delaitre, Pierre
    - CHAUNIN (Martin) Serrurier, Vauguard § Quittance -, 20 mars 1718; MC/ET/XX/456
      quittance; Chaunin, Martin
    - DELAPORTE (Jean) Maçon Vaugirard § quittance .., 20 mars 1718; MC/ET/XX/456
      quittance; Delaporte, Jean
    - MENUISIER (apprentissage de) en ébène § mise en .. de BARDIN (Joseph) âgé de 16 ans pour 10 ans chez MOREL (Pierre) que le nourri loge, couche., 28 mars 1718; MC/ET/XX/456
    - Morel (Michel), maître menuisier § Présent au contrat d'apprentissage Morel Bardin, 28 mars 1718; MC/ET/XX/456
      contrat d'apprentissage; Morel, Michel; Morel, Bardin
    - MOREL (Pierre) Maître menuisier en ébène Rue de Bourbon § Mise en apprentissage chez .., 28 mars 1718; MC/ET/XX/456
      contrat d'apprentissage; Morel, Pierre
    - ANEUSE (Charles) Maître marbrier Rue Poissonnière § Quittance .., 20 mai 1718; MC/ET/XX/456
      quittance; Aneuse, Charles
    - SIMONNEAU Serrurier Vaugirard. § quittance .., 20 mai 1718; MC/ET/XX/456
      quittance
    - Lemaistre Antoine, maître menuisier, juré en charge de la communauté, rue de Bourbon § Présent au contrat d'apprentissage Morel Bardin, 28 mai 1718; MC/ET/XX/456
      contrat d'apprentissage; Bourbon (rue de); Lemaistre, Antoine; Bardin, Morel; menuisier
  - Minutes. 1718, avril - juin, avril - juin 1718; MC/ET/XX/457
    - Menuisier (brevet d'apprentissage de) § .. donné à Delaisement (Louis), pour 6 ans, chez Parisot (Gaspard), qui le nourrit, loge, couche et blanchit, 29 mai 1715; MC/ET/XX/457
      contrat d'apprentissage; Delaisement, Louis
    - COURTOIS (Etienne) Maître menuisier Rue N D de Bonne nouvelle § Bail .., 23 avril 1718; MC/ET/XX/457
      bail; Courtois, Etienne
    - BIDAU (Louis) Maître tapissier Rue du Mail § Acte de notoriété., 23 avril 1718; MC/ET/XX/457
      Bidau, Louis
    - BRISOLLIER (Pierre) Maître et marchand Potier d'étain Rue Saint-Honoré § Acte de Notoriété .., 25 avril 1718; MC/ET/XX/457
      Brisollier, Pierre
    - Bail concernant André Campra, maître de musique de l’Académie royale, demeurant au cloïtre et paroisse Saint-Honoré., 26 avril 1718; MC/ET/XX/457
      bail; Campra, André; musicien; Saint-Honoré (cloître)
    - DUBOIS (René) Maître Doreur Rue Pagevin § Constitution .., 2 mai 1718; MC/ET/XX/457
    - RALLIARD (Claude) Horloger § Horloge par ..; Inventaire après décès de la veuve de Vicomte de Verneuil., 2 mai 1718; MC/ET/XX/457
      inventaire; Ralliard, Claude
    - Devis des ouvrages de maçonnerie pour la construction d'une maison sise rue Meslay, appartenant au sieur Desjardins. Deux autres devis pour les ouvrages de charpenterie et autres., 14 mai 1718; MC/ET/XX/457
      devis; Meslay (rue); Desjardins (M.)
    - Compte et transport concernant Nicolas Delespine, architecte des bâtiments du roi., 23 mai 1718; MC/ET/XX/457
      compte; cession; Delespine, Nicolas (16..-1728); architecte
    - Constitution de rente par Jacques Desjardins, sculpteur ordinaire du roi, demeurant au vieux Louvre, et sa femme au profit de Marie Elisabeth Patu., 3 juin 1718; MC/ET/XX/457
      constitution de rente; Louvre (palais du); Desjardins, Jacques; Patu, Marie Elisabeth; sculpteur
    - Remboursement de Jules Degoullon, sculpteur des bâtiments du roi, demeurant rue de Meslay, à Jacques Desjardins, sculpteur ordinaire du roi, demeurant au vieux Louvre., 3 juin 1718; MC/ET/XX/457
      indemnité; Louvre (palais du); Meslay (rue); Degoullons, Jules (16..-17..); Desjardins, Jacques; sculpteur; sculpteur
    - BRISOLLIER (Pierre) Maître potier d'étain Rue Saint Honoré § Mise en apprentissage du fils de .., 15 juin 1718; MC/ET/XX/457
      contrat d'apprentissage; Brisollier, Pierre
    - LEDUC (Pierre) Maître menuisier Rue Neuve de Clery § Mise en apprentissage chez .., 29 juin 1718; MC/ET/XX/457
      contrat d'apprentissage; Leduc, Pierre
    - Menuisier (apprentissage de) § Mise en .. de Raguerre (Jacques), âgé de 16 ans, pour 6 ans nourri, logé, couché, chez Leduc (Pierre), 29 juin 1718; MC/ET/XX/457
      contrat d'apprentissage; Raguerre, Jacques; Leduc, Pierre
  - Minutes. 1718, juillet - septembre, juillet - septembre 1718; MC/ET/XX/458
    - Bougault (François) menuisier à Suresnes § Vente, 1er juillet 1718; MC/ET/XX/458
      acte de vente; Bougault, François
    - Mercier (Georges), maître menuisier, rue Champfleury § Transport, 1er juillet 1718; MC/ET/XX/458
      cession; Mercier, Georges
    - Brisollier (Pierre) maître potier d'étain rue Saint-Honoré § apport de pouvoir (pièce annexe: Pouvoir par les maîtres potiers d'étain, jurés et autres avec leurs signatures), 5 juillet 1718; MC/ET/XX/458
    - Rancher (Jean Sébastien) maître relieur doreur de livres rue des Sept Voies § Vente d'héritages, 9 juillet 1718; MC/ET/XX/458
      acte de vente; Rancher, Jean Sébastien
    - Le Veziel (Louis) maître maçon à Paris § mainlevée de la veuve de .., 13 juillet 1718; MC/ET/XX/458
      Le Veziel, Louis
    - Mercier (Georges), maître menuisier, rue Champfleury § Transport, 20 juillet 1718; MC/ET/XX/458
    - Cudeville (Jacques) expert juré du Roi entrepreneur rue de bâtiments Montmartre § quittance (réparations), 21 juillet 1718; MC/ET/XX/458
      quittance; Cudeville, Jacques
    - Pernot (François), maître peintre, rue des Vieux Augustins § quittance (réparations), 21 juillet 1718; MC/ET/XX/458
      quittance; Pernot, François
    - Leclercs (Charles) maître menuisier rue Saint-Honoré § Quittance, 21 juillet 1718; MC/ET/XX/458
      quittance; Leclercs, Charles
    - Depoilly (François) horloger rue Montorgueil § reconnaissance, 26 juillet 1718; MC/ET/XX/458
      reconnaissance; Depoilly, François
    - La Roze (Charles) menuisier à Saint Germain § Mariage du fils de .., 29 juillet 1718; MC/ET/XX/458
      contrat de mariage; La Roze, Charles
    - Dessenceaux (Charles) menuisier fg. Saint Honoré § Renonciation de la femme de .., 30 juillet 1718; MC/ET/XX/458
      Dessenceaux, Charles
    - Godin (Denis Germain), marchand orfèvre joaillier, rue du Mail § Convention, 30 juillet 1718; MC/ET/XX/458
      convention; Godin, Denis Germain
    - Le Veziel (Louis) maître maçon à Paris § procuration de la veuve de .., 31 juillet 1718; MC/ET/XX/458
      procuration; Le Veziel, Louis
    - Morin (Jean Baptiste) marchand tapissier rue Tiquetonne § Constitution au profit de .., 31 juillet 1718; MC/ET/XX/458
      constitution de rente; Morin, Jean Baptiste
    - Paton (Pierre) maître potier d'étain rue Bourg l'Abbé § bail à .., 12 août 1718; MC/ET/XX/458
      bail; Paton, Pierre
    - Segouin (Vincent), menuisier, rue Thévenot § Obligation, 19 août 1718; MC/ET/XX/458
      obligation; Segouin, Vincent
    - Dubois (Sieur) tapissier rue de l'Université § désistement de plainte, 19 août 1718; MC/ET/XX/458
      Dubois, Sieur
    - Barbier (Jacques) entrepreneur de bâtiments du Roi § Compte reconnu et déposé (Succession d'Henri Parmentier, père de la femme de ..), 20 août 1718; MC/ET/XX/458
      Barbier, Jacques
    - Vincent (Nicolas), maître menuisier, rue du Gros Chenet § Mariage de la fille de .., 25 août 1718; MC/ET/XX/458
    - Quittance de Jean Poultier, sculpteur du roi en son académie royale, demeurant rue Mouffetard, et Louis Herpin, maître sculpteur de l'académie de Saint-Luc, demeurant rue Beauregard, à Mgr. et Mme le duc et la duchesse de Grammont, pour des travaux de sculpture faits dans une maison sise à Issy près Paris. Le sieur Gabriel arrête le mémoire des ouvrages de sculpture., 28 août 1718; MC/ET/XX/458
      quittance; Issy-les-Moulineaux (Hauts-de-Seine); Beauregard (rue); Mouffetard (rue); Gabriel (M.); Gramont, Antoine V de (1671-1725); Herpin, Louis; Noailles, Marie Christine de (1672-1748); Poultier, Jean; sculpteur
    - Procuration concernant Pierre Henri Lagneau, ordinaire de la musique de la chambre du roi., 12 septembre 1718; MC/ET/XX/458
      musicien; procuration; Lagneau, Pierre
    - Mallard (Isidore) maître horloger à Paris § Mariage de la fille de feu .., 18 septembre 1718; MC/ET/XX/458
      contrat de mariage; Mallard, Isidore
    - Deshayes (Pierre) tapissier rue de l'Université § Mariage de .., 21 septembre 1718; MC/ET/XX/458
      contrat de mariage; Deshayes, Pierre
    - Lemaistre Antoine, maître menuisier, juré en charge de la communauté, rue de Bourbon § Bail à .., 29 septembre 1718; MC/ET/XX/458
      bail; Bourbon (rue de); Lemaistre, Antoine; menuisier
    - Ladoyreau (Philippe), orfèvre du duc d'Orléans Régent, rue de Cléry § Procuration, 30 septembre 1718; MC/ET/XX/458
      procuration; Ladoyreau, Philippe
    - Ladoyreau (Pierre), orfèvre du roi, à Paris § Procuration de la veuve de .., 30 septembre 1718; MC/ET/XX/458
      procuration; Ladoyreau, Pierre
  - Minutes. 1718, octobre - décembre, octobre - décembre 1718; MC/ET/XX/459
    - Lecomte (Antoine) maçon rue Neuve Saint-Médard § quittance, 7 octobre 1718; MC/ET/XX/459
      quittance; Lecomte, Antoine
    - Voisin (Charles) maître horloger rue Dauphine en qualité de procureur § Mariage, 10 octobre 1718; MC/ET/XX/459
      contrat de mariage; Voisin, Charles
    - Grenier (René), peintre, à Clermont en Auvergne § Mariage du fils de .., 10 octobre 1718; MC/ET/XX/459
      contrat de mariage; Grenier, René
    - Charles (Simon) marchand potier d'étain rue Saint-Denis § transaction, 12 octobre 1718; MC/ET/XX/459
      accord; Charles, Simon
    - Lambert (Etienne) maître serrurier à Château Villain § Mariage de la fille de .., 23 octobre 1718; MC/ET/XX/459
      contrat de mariage; Lambert, Etienne
    - Marteau (Jean Baptiste) architecte bourgeois de P. au Puits de Rome § bail .., 31 octobre 1718; MC/ET/XX/459
      bail; Marteau, Jean Baptiste
    - Contrat pour 3 ans entre Jacques Duval, majeur de 25 ans, alloué, et Antoine Claude Tricot, maître maçon., 3 novembre 1718; MC/ET/XX/459
      contrat de travail; Duval, Jacques; Tricot, Antoine Claude; maçon
    - Foullon (René François) maître et marchand tabletier rue des Arcis § Consentement, 5 novembre 1718; MC/ET/XX/459
      Foullon, René François
    - Devis et marché pour la réfection d'une maison sise à la Nouvelle-France, suivant les plans et dessins du sieur Jobert (ou Jabert), architecte., 17 décembre 1718; MC/ET/XX/459
      devis; marché; Poissonnière (faubourg); Jabert (M.); Jobert (M.); architecte
    - Gillet (Pierre) entrepreneur de bâtiments; rue Saint-Joseph § Devis et marché, 17 décembre 1718; MC/ET/XX/459
      devis; marché; Gillet, Pierre
    - Varignon (Leonard) entrepreneur de bâtiments rue Saint-Etienne § Devis et marché, 17 décembre 1718; MC/ET/XX/459
      devis; marché; Varignon, Léonard
    - Delachambre (Gaspard) maçon rue du Bout du Monde § Marché (légers réparations), 20 décembre 1718; MC/ET/XX/459
      marché; Delachambre, Gaspard
    - Constitution de rente par Louis de Boulogne, écuyer, peintre ordinaire du roi, demeurant rue des Fossés-Montmartre, et sa femme, 24 décembre 1718; MC/ET/XX/459
      constitution de rente; Fossés-Montmartre (rue des); Boullogne, Louis de (1654-1733); peintre
    - Dépôt de convention et quittance par Pierre Alexis Delamair, architecte du roi, demeurant rue Montorgueil, avec en pièce jointe une promesse du prince de Rohan de payer 3000 livres pour les ouvrages faits à l'hôtel de Rohan sis rue de Paradis suivant ses dessins et l'ordonnance., 24 décembre 1718; MC/ET/XX/459
      convention; quittance; Montorgueil (rue); Paradis (rue de); Rohan (hôtel de); Vieille-du-Temple (rue); Delamair, Pierre Alexis (1676?-1745); architecte
  - Minutes. 1719, janvier - avril, janvier - avril 1719; MC/ET/XX/460
    - Bernardet (Anne François) menuisier rue des Vertus § partage, 1er janvier 1719; MC/ET/XX/460
      partage; Bernardet, Anne François
    - Cocuel (Jean Baptiste) marchand tapissier sous les Piliers des Halles § bail, 11 janvier 1719; MC/ET/XX/460
      bail; Cocuel, Jean Baptiste
    - Ladoyreau (Pierre), orfèvre du roi, à Paris § Marché entre la veuve de .. et J. Arnaud, maître de fonderie (fourniture de planche propres à faire les creusets pour les monnaies du Royaume), 19 janvier 1719; MC/ET/XX/460
      marché; Ladoyreau, Pierre; Arnaud, J.
    - Dessenneaux (Nicolas) maître menuisier rue Royale § Constitution, 23 janvier 1719; MC/ET/XX/460
      constitution de rente; Dessenneaux, Nicolas
    - Rousseau (Jérôme) maître maçon rue de Cléry § Mainlevée, 25 janvier 1719; MC/ET/XX/460
      Rousseau, Jérôme
    - Martin (Jean-Baptiste), marchand orfèvre joaillier, sur la Culée du Pont au Change § bail à .., 25 janvier 1719; MC/ET/XX/460
      bail; Martin, Jean-Baptiste
    - Brault (Pierre) maître serrurier; rue de Grenelle § Mariage de la veuve de -, 28 janvier 1719; MC/ET/XX/460
      contrat de mariage; Brault, Pierre
    - Contrat de mariage entre Jean Puidaniel, machiniste de l’Opéra, demeurant rue Sainte-Barbe, fils de défunt Charles, machiniste de l’Opéra, et de Marie Hu, et Anne Marguerite Lefebvre, veuve de Robert Hubert Lachesnaye, marchand épicier., 1 février 1719; MC/ET/XX/460
      contrat de mariage; Lachesnaye, Robert Hubert; Puidaniel, Jean; Puidaniel, Charles; Hu, Marie; Lefebvre, Anne Marguerite; machiniste (spectacle); négociant; Opéra
    - Quittance concernant Nicolas Delespine, architecte des bâtiments du roi, demeurant rue de Cléry., 6 février 1719; MC/ET/XX/460
    - Bail concernant Pierre Henri Lagneau, ordinaire de la musique du roi, demeurant rue Saint-Joseph., 7 février 1719; MC/ET/XX/460
      musicien; Lagneau, Pierre; bail; Saint-Joseph (rue)
    - Ravinet (Jacob Louis) maître maçon rue des Gravilliers § quittance (ravalement), 9 février 1719; MC/ET/XX/460
      quittance; Ravinet, Jacob Louis
    - Brunet (André) maître tourneur rue Traversine § Renonciation de la veuve de .., 12 février 1719; MC/ET/XX/460
      Brunet, André
    - Constitution de rente au profit de Nicolas Delespine, architecte des bâtiments du roi, demeurant rue de Cléry., 15 février 1719; MC/ET/XX/460
    - Vallet (Louis) maître serrurier rue Beauregard § bail de chaises, 22 février 1719; MC/ET/XX/460
      bail; Vallet, Louis
    - Donation d'une somme de 30000 livres à ses enfants par la veuve de Charles Hérault, peintre ordinaire du roi., 23 février 1719; MC/ET/XX/460
      donation; Hérault, Charles; peintre
    - Estimation de la valeur d'une maison pour sa vente par Jean-Baptiste Loir, architecte juré expert., 1er mars 1719; MC/ET/XX/460
    - Foullon (René) marchand tabletier rue aux Ours § Constitution au profit de .., 5 mars 1719; MC/ET/XX/460
      constitution de rente; Foullon, René
    - Charuel (Gilles) entrepreneur de bâtiments du Roi rue Saint-Honoré § remboursement de la veuve de..., 29 mars 1719; MC/ET/XX/460
      Charuel, Gilles
    - Mariage du fils de Louis de Boulogne, peintre du roi, demeurant rue des Fossés-Montmartre., 2 avril 1719; MC/ET/XX/460
      contrat de mariage; Fossés-Montmartre (rue des); Boullogne, Louis de (1654-1733); peintre
    - Transport de bail par la veuve de Charles Hérault, peintre ordinaire du roi en son académie à Paris., 9 avril 1719; MC/ET/XX/460
      Hérault, Charles; peintre
    - Quittance de la veuve de Charles Hérault, peintre du roi, pour quatre planches gravées de paysages d'après l'artiste., 11 avril 1719; MC/ET/XX/460
      quittance; Hérault, Charles; peintre
    - Testament de la veuve de Antoine Delamair, architecte et entrepreneur de bâtiments, et mère de Pierre Alexis Delamair, architecte du roi, qui est son légataire universel et exécuteur testamentaire., 24 avril 1719; MC/ET/XX/460
      testament; Delamair, Antoine; Delamair, Pierre Alexis (1676?-1745); architecte; architecte; chef d'entreprise
    - Cledier (Simon) marchand tapissier rue de Grenelle § alloué (fils de feu ..), 25 avril 1719; MC/ET/XX/460
      Cledier, Simon
    - Boquillon (Pierre) Tabletier à Paris § Titre nouvel de la veuve de .. Terriers de l'abbaye de Montmartre, 25 avril 1719; MC/ET/XX/460
      titre nouvel; Boquillon, Pierre
    - Philipon (Silvain) appareilleur de bâtiments rue Saint-Joseph § Marché (réparations-charpenterie), 30 avril 1719; MC/ET/XX/460
  - Minutes. 1719, mai - juillet, mai - juillet 1719; MC/ET/XX/461
    - Dumont (Jean) architecte à Paris § Mariage du fils de feu..., 2 mai 1719; MC/ET/XX/461
      contrat de mariage; Dumont, Jean